【裁判字號】    97,破抗,18
【裁判日期】    970609
【裁判案由】    宣告破產
【裁判全文】
臺灣高等法院高雄分院民事裁定          97年度破抗字第18號
抗  告  人  甲○○
代  理  人  陳水聰律師
上列抗告人因聲請宣告破產事件，對於中華民國97年5 月15日本
院96年度破抗字第18號所為裁定再為抗告，本院裁定如下：
    主    文
抗告駁回。
抗告程序費用由抗告人負擔。
    理    由
一、再為抗告意旨略以：抗告人僅是一個可憐的悲苦父親，因為
    理財失誤，才會積欠債務，並非是蓄意奢侈揮霍所致。抗告
    人負債總額已超過資產甚多，已符合破產要件，並有宣告破
    產之必要。原審駁回抗告人之聲請破產宣告，無非以：抗告
    人尚有工作能力日後仍有收入，且抗告人曾與債權人協商嗣
    後故不履行云云，惟(一)抗告人只能從事基礎的勞力工作，收
    入有限，需養家活口，所得也只能勉強溫飽而已，根本連還
    利息一、二成都不夠，抗告人將來有無工作能力或薪資未來
    有無增加之可能，尚非聲請宣告破產之法定障礙事項，原審
    法院徒以抗告人尚有工作能力，即認抗告人不符聲請宣告破
    產要件，自屬適用法規顯有錯誤，且所涉及之法律見解有原
    則上重要性。(二)再者，是否有與債權人協商，亦只是行政方
    面事項而已，並非司法上法律所規定破產宣告之必要條件，
    自不得違法將之引用為宣告破產之障礙事項，何況所謂協商
    ，實際上乃是只有債權銀行單方面強勢主導，再抗告人只能
    被動表示接受或不接受而已，根本稱不上是公平合理之協商
    。(三)抗告人現有之財產，均未有別除權存在，而為普通財產
    者有280,000 餘元可充作破產財團，應符合宣告破產之要件
    ，惟原審竟駁回抗告人之聲請，顯有違誤等語。
二、按破產事件對於抗告法院所為抗告有無理由之裁定再為抗告
    ，僅得以其適用法規顯有錯誤為理由，並經原法院之許可；
    該項許可，以原裁定所涉及之法律見解具有原則上重要性者
    為限，此觀破產法第5 條準用民事訴訟法第486 條第4 項、
    第5 項之規定自明。查本院於97年5 月15日所為裁定係參酌
    抗告人之債權人意見、抗告人之消費情形、工作能力、年齡
    、身體狀況，及曾經與債權人合意清償計劃、抗告人經本院
    通知不到庭，消極妨礙法院之調查諸情狀，綜合判斷認客觀
    上不能認抗告人不能清償債務，且亦有故意過大消費、非誠
    信等情形，認原法院駁回抗告人破產之聲請並無違誤而裁定
    駁回抗告。再為抗告意旨指摘本院上開之認定，核屬係事實
    認定問題，與適用法規是否顯有錯誤無涉。其引用本院及最
    高法院之他案件為佐，亦與本件事實有異。又抗告人所陳再
    為抗告理由及大量引用媒體他事件之報導，亦無涉及法律見
    解具有原則上重要性之情事。其再為抗告並不合法，不應許
    可，應予駁回。爰依破產法第5 條、民事訴訟法第495 條之
    1 第1 項、第449 條第1 項、第95條、第78條，裁定如主文
    。
中    華    民    國    97    年    6     月    9     日
                              民事第六庭
                                  審判長法官  許明進
                                  法      官  徐文祥
                                  法      官  張明振
以上正本證明與原本無異。
如不服本裁定應於送達後10日內向本院提出抗告狀 (並按他造當
事人之人數附繕本)， 並繳納抗告費新台幣1,000 元。
中    華    民    國    97    年    6     月    10    日
                                  書  記  官  黃琳群
                                                      Q


司法院資訊處製作；財團法人民間司法改革基金會備份。
